臺灣臺北地方法院民事判決　　　　　　96年度重訴字第1391號
原　　　告　　華南商業銀行股份有限公司
法定代理人　　甲○○
訴訟代理人　　乙○○
被　　　告　　京客企業有限公司
兼法定代理人　丁○○
被　　　告　　丙○○
上列當事人間請求清償借款事件，本院於民國96年11月16日言詞
辯論終結，判決如下：
    主  文
被告應連帶給付原告新臺幣玖佰柒拾萬零伍佰玖拾陸元，及如附
表所示之利息、違約金。
訴訟費用由被告連帶負擔。
本判決於原告以新臺幣參佰貳拾參萬肆仟元或同面額之中央政府
建設公債九十年度甲類第一期債票為被告供擔保後，得假執行。
    事實及理由
壹、程序方面：
一、按「當事人得以合意定第一審管轄法院。但以關於由一定法
    律關係而生之訴訟為限。前項合意，應以文書證之」，民事
    訴訟法第24條定有明文。經查，依兩造簽訂之授信契約書第
    17條、保證書第11條約定，因本契約涉訟時，雙方合意以臺
    灣臺北地方法院為第一審管轄法院，是依上揭法條規定，本
    院自應有管轄權，合先敘明。
二、本件被告京客企業有限公司（下稱京客公司）、丁○○、丙
    ○○均未於言詞辯論期日到場，核無民事訴訟法第386條所
    列各款情形，爰依原告之聲請，由其一造辯論而為判決。
貳、實體方面：
一、原告起訴主張：
　（一）被告京客公司於民國96年2月14日邀同被告丁○○、丙
        ○○為連帶保證人，與原告簽訂授信契約書（週轉性支
        出專用），約定授信總額度為新臺幣（下同）1000萬元
        ，嗣被告京客公司於96年2月15日向原告借款二筆各250
        萬元（附表編號1.2.），約定借款期間自96年2月15日
        起至101年2月15日止，利息按原告之定儲利率指數加碼
        年率2.27％（目前為年息4.81％）計息，並約定自借款
        日起，依年金法，於每月15日按月平均攤付本息，並隨
        原告定儲利率指數調時而調整，如遲延給付本金或利息
        時，即喪失期限利益，債務視為全部到期，且逾期清償
        在6個以內者，依上開利率10％，逾期超過6個月部分，
        另依上開利率20％計付違約金。
　（二）又依上開授信契約書約定，被告京客公司概括委請原告
  　　　以500萬元為限，循環開發國內信用狀，並在各該信用
    　　狀有效期限內承兌、墊付受益人所簽發之匯票，原告所
      　墊付各筆買方付息遠期信用狀款項，其墊付利息自墊付
        日起，按原告之基準放款利率加碼0.839％（目前為年
        息5.457％），填載於開狀申起書上之約定利率計付，
        如遲延給付本金及利息時，即喪失期限利益，債務視為
        全部到期，且除仍按上開利率計息外，其逾期清償在6
        個月以內者，依上開利率10％，逾期超過6個月部份，
        另依上開利率20％計付違約金。嗣被告京客公司自96年
        3月29日起，陸續向原告借得如附表編號3.至6.等信用
        狀墊款，共計500萬元，約定借款期間分別如附表所示
        ，並應於各筆信用狀項下之匯票到期日清償本金，詎被
        告京客公司向原告借款如附表編號3.4.所列之150萬元
        、140萬元，分別於96年9月21日及96年9月29日到期，
        屢經催討均置之不理，依約債務視為全部到期，尚欠如
        附表所示之利息、違約金。
  （三）綜上，因被告丁○○、丙○○為被告京客公司之連帶保
        證人，自應負擔連帶清償責任，為此，爰依消費借貸及
        連帶保證之法律關係提起本件訴訟等語。並聲明：(一)如
        主文第1項所示。(二)願供擔保，請准宣告假執行。
二、被告京客公司、丁○○、丙○○均未於言詞辯論期日到場，
    亦未提出書狀作何聲明或陳述。
三、按「消費借貸之借用人應於約定期限內，返還與借用物種類
    、品質、數量相同之物」；「遲延之債務，以支付金錢為標
    的者，債權人得請求依法定利率計算之遲延利息。但約定利
    率較高者，仍從其約定利率」；「當事人得約定債務人於債
    務不履行時，應支付違約金」，民法第478條前段、第233條
    第1項及第250條第1項分別定有明文；又所謂連帶保證，係
    指保證人與主債務人就債務之履行，對於債權人各負全部給
    付之責任者而言，是連帶保證債務之債權人得同時或先後向
    保證人為全部給付之請求（最高法院45年台上字第1426號判
    例、77年台上字第1772號判決參照）。經查，原告主張之上
    開事實，業據提出授信契約書（週轉性支出專用）、保證書
    、借據、編號3.至6.等4筆報價單、開發國內不可撤銷信用
    狀申請書、統一發票、匯票、匯票/付款申請書、貸款本息
    攤還本、放款適用利率標準表、放款帳戶查詢單等件為證，
    核屬相符，而被告等均已於相當期日受合法通知，卻未於言
    詞辯論期日到場，復未提出書狀作何爭執，依民事訴訟法第
    280條第3項準用同條第1項之規定，視同自認，堪信原告之
    上開主張為真實。從而，原告依消費借貸及連帶保證之法律
    關係請求被告連帶給付如主文第1項所示之本金、利息及違
    約金為有理由，應予准許。
四、假執行之宣告：原告陳明願供擔保，聲請宣告假執行，核無
    不合，爰酌定相當擔保金額，准予宣告假執行。
五、據上論結，本件原告之訴為有理由，依民事訴訟法第385條
    第1項前段、第85條第2項、第390條第2項，判決如主文。
中　　華　　民　　國　　96　　年　　11　　月　　23　　日
                  民事第二庭    法　官　鍾素鳳
以上正本係照原本作成。
如對本判決上訴，須於判決送達後20日內，向本院提出上訴狀。
中　　華　　民　　國　　96　　年　　11　　月　　23　　日
                                書記官  林玗倩
附表：
┌─┬─────┬────┬────┬───┬──────┐
│編│債權本金  │借款起訖│利息計算│利率  │違約金計算期│
│號│（新臺幣）│日      │期間    │      │間及利率    │
│  │          │        │        │      │            │
│  │          │        │        │      │            │
│  │          │        │        │      │            │
├─┼─────┼────┼────┼───┼──────┤
│1.│235萬0298 │96.2.15 │自96.6. │4.81％│自96.7.17起 │
│  │元        │   至   │16起至清│      │至清償日止，│
│  │          │101.2.15│償日止  │      │逾期6個月以 │
│  │          │        │        │      │內者，按原利│
│  │          │        │        │      │率10％，逾期│
│  │          │        │        │      │超過6個月部 │
│  │          │        │        │      │分，按原利率│
│  │          │        │        │      │20％計算。  │
├─┼─────┼────┼────┼───┼──────┤
│2.│235萬0298 │96.2.15 │自96.6. │4.81％│自96.7.17起 │
│  │元        │   至   │16起至清│      │至清償日止，│
│  │          │101.2.15│償日止  │      │逾期6個月以 │
│  │          │        │        │      │內者，按原利│
│  │          │        │        │      │率10％，逾期│
│  │          │        │        │      │超過6個月部 │
│  │          │        │        │      │分，按原利率│
│  │          │        │        │      │20％計算。  │
├─┼─────┼────┼────┼───┼──────┤
│3.│150萬元   │96.3.29 │自96.7. │5.457 │自96.8.31起 │
│  │          │   至   │30起至清│％    │至清償日止，│
│  │          │96.9.21 │償日止  │      │逾期6個月以 │
│  │          │        │        │      │內者，按原利│
│  │          │        │        │      │率10％，逾期│
│  │          │        │        │      │超過6個月部 │
│  │          │        │        │      │分，按原利率│
│  │          │        │        │      │20％計算。  │
├─┼─────┼────┼────┼───┼──────┤
│4.│140萬元   │96.4.3  │自96.8.4│5.457 │自96.9.5起  │
│  │          │   至   │起至清償│％    │至清償日止，│
│  │          │96.9.29 │日止    │      │逾期6個月以 │
│  │          │        │        │      │內者，按原利│
│  │          │        │        │      │率10％，逾期│
│  │          │        │        │      │超過6個月部 │
│  │          │        │        │      │分，按原利率│
│  │          │        │        │      │20％計算。  │
├─┼─────┼────┼────┼───┼──────┤
│5.│85萬元    │96.4.4  │自96.7.5│5.457 │自96.8.6起  │
│  │          │   至   │起至清償│％    │至清償日止，│
│  │          │96.10.1 │日止    │      │逾期6個月以 │
│  │          │        │        │      │內者，按原利│
│  │          │        │        │      │率10％，逾期│
│  │          │        │        │      │超過6個月部 │
│  │          │        │        │      │分，按原利率│
│  │          │        │        │      │20％計算。  │
├─┼─────┼────┼────┼───┼──────┤
│6.│125萬元   │96.4.4  │自96.7.5│5.457 │自96.8.6起  │
│  │          │   至   │起至清償│％    │至清償日止，│
│  │          │96.10.1 │日止    │      │逾期6個月以 │
│  │          │        │        │      │內者，按原利│
│  │          │        │        │      │率10％，逾期│
│  │          │        │        │      │超過6個月部 │
│  │          │        │        │      │分，按原利率│
│  │          │        │        │      │20％計算。  │
└─┴─────┴────┴────┴───┴──────┘
